【裁判字號】    97,交聲,1532
【裁判日期】    970627
【裁判案由】    違反道路交通管理處罰條例聲明異議
【裁判全文】
臺灣臺北地方法院交通事件裁定        97年度交聲字第1532號
原處分機關  臺北市交通事件裁決所
異  議  人
即受處分人  甲○○
上列異議人即受處分人因違反道路交通管理處罰條例案件，對於
臺北市交通事件裁決所於民國97年5 月14日所為之處分（原處分
案號：北市裁二字第裁22─1AD074747 號），聲明異議，本院裁
定如下：
    主  文
異議駁回。
    理  由
一、按汽車停車時，停車時間、位置、方式及車種，如公路主管
    機關、市區道路主管機關或警察機關有特別規定時，應依其
    規定，道路交通安全規則第112 條第1 項第15款定有明文。
    次按汽車駕駛人停車時，停車時間、位置、方式、車種不依
    規定者，處新臺幣（下同）600 元以上1200元以下罰鍰，道
    路交通管理處罰條例第56條第1 項第9 款規定甚明。
二、本件異議人即受處分人甲○○所有車號D5－5426號自用小客
    車於民國97年2 月26日上午9 時12分許，在臺北市○○○路
    ○段133 號週邊，因停車位置不依規定，停放於臺北市停車
    管理處規劃之機車停車場出入口，而由該處以受處分人違反
    道路交通管理處罰條例第56條第1 項第9 款之規定，於拍照
    採證後逕行掣單舉發。受處分人於舉發通知單所載應到案日
    期前提出申訴，經原舉發單位調查結果，仍認受處分人有前
    揭違規行為，遂於同年5 月14日依道路交通管理處罰條例第
    56條第1 項第9 款及道路交通管理事件統一裁罰基準表，裁
    處罰鍰600 元。又受處分人於同日收受本件裁決書後，於同
    年6 月3 日提出異議，尚未逾法定聲明異議期限，合先敘明
    。
三、異議意旨略以：異議人固有於前揭時地駕駛上開自用小客車
    停放於前開處所，惟該地停放之位置上劃有「累進費率08」
    字樣之停車格，該處所若非停車格，地上即不應有「累進費
    率08」之白色字樣，誤導市民以為是規定收費的停車格而將
    車停入；又停車管理處亦說明以前該處所是收費停車格，後
    來又重新規劃，惟既重新規劃，何以地上的白色字樣「累進
    費率08」並未消除，實不合理，且異議人之前在該停車位停
    過多次，都開立停車費率單，並未發覺已改為不能停的車位
    ，對此遭舉發違規乙情實感冤枉，為此聲明不服，請求撤銷
    原處分云云。
四、經查：
（一）本件異議人甲○○確有未依規定，於上開時地將其所有車
      號D5－5426號自用小客車，停放在規劃之機車停車場出入
      口之事實，此有臺北市政府交通局舉發違反道路交通管理
      事件通知單（單號：北市交停字第1AD074747 號）及現場
      採證照片2 幀附卷可稽，且異議人所停車之位置非屬汽車
      收費格位，復經臺北市停車管理處現場勘查屬實，有該處
      97年3 月14日北市停四字第09731119900 號函、97年4 月
      10日北市停四字第09731825100 號函述明確。
（二）經本院檢視卷附之現場採證照片2 幀顯示：異議人停車位
      置之兩旁分別劃設有成排之機車停車格，機車停車格內並
      停有多部機車，且以異議人之停車處作為機車通行走道左
      右相隔，而異議人停車位置之地面上復劃有兩道白色箭頭
      標誌，用以指示機車進出停車格時之遵行方向。顯見異議
      人停車之處所確實僅為左右兩排機車停車格之出入口，並
      非合法劃定之汽車收費停車位無訛。
（三）依異議人自行拍照提出之現場照片所示，其停車位置地面
      上雖殘存有「…進費率」及「03」之白色字樣。惟依臺北
      市汽車管理處97年4 月10日北市停四字第09731825100 號
      函表示，此為舊有汽車格位內之「累進費率」文字，雖有
      些許浮現，並不足以代表法定停車位，且該處現場僅為機
      車停車格之出入口而非汽車停車格，已如前述，而該「累
      進費率」、「03」之舊汽車停車格之字樣雖未完全消除，
      但亦已褪淡模糊（其中「累」字幾已完全消失），相較之
      下，該處左右兩排機車停車格之白色格線及地面上表示遵
      行方向之兩道白色箭頭標誌，則顯然清晰可辨，從外觀上
      實已足資判斷該處現為機車停車場之出入口無疑，該處地
      面上「累進費率」、「03」之模糊字樣，依一般人停車之
      經驗判斷，尚不致使人誤認該處仍為汽車之收費停車位而
      主張信賴保護之餘地。是異議人前開所辯因「累進費率」
      等白色模糊字樣，誤導市民以為是規定收費的停車格而將
      車停入云云，委無足採。
（四）至異議人另辯稱以前在該停車位停過多次，都開立停車費
      率單，並未發覺已改為不能停的格位云云。然該處所現既
      經劃設為機車停車場之出入口，甚為明確，已如前述，則
      異議人所稱伊未發覺已改為不能停之格位云云，實係其個
      人未盡注意義務所致，而有可歸責之事由，自不能執此卸
      責之詞而脫免裁罰。
五、綜上所述，本件異議人確有停車位置不依規定之違規行為，
    原處分機關依道路交通管理處罰條例第56條第1 項第9 款及
    違反道路交通管理事件統一裁罰基準及處理細則等規定，裁
    處異議人罰鍰600 元，核無違誤或不當之處。從而，本件聲
    明異議為無理由，應予駁回。
據上論斷，應依道路交通案件處理辦法第19條，裁定如主文。
中    華    民    國    97    年    6    月     27    日
                        交通法庭  法  官  吳俊龍
以上正本證明與原本無異。
如不服本裁定，應於送達後五日內，向本院提出抗告狀。
                                  書記官  高菁菁
中    華    民    國    97    年    6     月    27    日


司法院資訊處製作；財團法人民間司法改革基金會備份。
